Mathias ERADES

Développeur web

06 15 79 54 06

mathias.erades@gmail.com

★ 131 Rue du centre, 59553 ESQUERCHIN

Permis de conduire

https://rocketphenix.gith ub.io/Portfolio/

♀ Lille / Douai

Développeur de 23 ans titulaire d'un BTS SNIR, j'ai acquis de solide compétence en développement web, notamment en HTML, CSS, JavaScript, ainsi qu'en Framework comme React et Symfony. Je suis également à l'aise avec les bases de données.

Expériences professionnelles

De septembre 2021 à mai 2022 Service Civique

France Travail Douai

- Aide numérique pour demandeur d'emploi
- Accompagnement personnalisé de demandeurs d'emploi dans la création de leur CV et lettre de motivation

De février 2020 à mars 2020 Stagiaire Développeur Web

ADGravure Biache-Saint-Vaast

- Création du site web de l'entreprise
- Développement d'une application mobile complémentaire au site web pour toucher une audience plus large

Diplômes et Formations

De 2019 à 2021

BTS SNIR (Système Numérique option Informatique et Réseau)

Edmond Labbé Douai

De 2018 à 2019

- BAC STI2D (Sciences et technologies de l'industrie et du développement durable)
 Edmond Labbé Douai
 - Spécialité ITEC

Compétences

Implémenter des mesures de sécurité pour les applications

Créer des animations et des effets visuels dynamiques

Assurer la compatibilité des applications sur différents navigateurs

Gérer les bases de données et assurer leur intégrité

Développer une application en lien avec une base de données

Résoudre les problèmes techniques et bugs des sites

Concevoir une application web

Optimiser des algorithmes, une application informatique et mettre en oeuvre leur développement

Atouts

Etre force de proposition

Faire preuve de rigueur et de précision

Faire preuve de créativité, d'inventivité

Faire preuve d'autonomie

Langues

Anglais Niveau B2

Réseaux sociaux

¶@Mathias Erades

in @Mathias Erades

Centres d'intérêt

Jeux vidéos

Animations